# 关于高新企业所得税的问题

提问人：ll1306 时间：2021-03-04 18:14:51
大家好，请教一个关于高新企业所得税的问题哈，谢谢。A公司 2021 年 3 月初取得高新技术企业证书，证书上面的发证时间是： 2020 年 12 月 2 日。
A公司 2020 年企业所得税汇率25%，假设 2021 年 6 月汇算清缴 2020 年企业所得税后，收到退回 2020 年多交的企业所得税 1000 万，是作为 2020 年资产负债表日后非调整事项在 2021 年 6 月借：银行存款 1000 万 贷：所得税费用 1000 万吗，还是按照高新证书发生日期 2020 年 12 月 2 日在 2020 年资产负债表日前作为 2020 年资产负债表日后调整事项，相应在 2021 年 6 月账面做以前年度损益调整，调整 2020 年报表中的所得税费用呢，谢谢。 2020年财务报表预计 2021 年 4 月前审计，出具审计报告。企业在资产负债表日后通过高新技术企业优惠税率的申请，优惠税率适用企业当年的所得税汇算清缴，该事项是否属于资产负债表日后的非调整事项中的税收政策重大变化呢，谢谢大家。

回答人：chenyiwei
即发证日期。所以在 2021 年初获得该证书后，表明该企业 2020 年度的汇算清缴可以适用15%优惠税率（后续的税务备案只是操作程序性问题）。
并不需要到汇算清缴结束，收到退税后，再做账务处理。

提问人：ll1306 时间：2021-03-05 12:02:13
陈老师，好，收到，感谢您的回复
2021 年 3 月做 2020 年财务报表审计的时候，需要按照15%企业所得税税率确认 2020 年当期所得税费用，多缴纳预计汇算清缴退回的金额，假设1000 万，作为其他流动资产在 2020 年报表中列示是吧，谢谢。

回答人：chenyiwei
是。